臺灣板橋地方法院刑事判決　　　　　　　 96年度訴字第823號
公　訴　人　臺灣板橋地方法院檢察署檢察官
被　　　告　乙○○
選任辯護人　王令冠律師
　　　　　　金學坪律師
上列被告因違反毒品危害防制條例案件，經檢察官提起公訴 (96
年度偵字第2471號），本院判決如下：
    主  文
乙○○販賣第二級毒品，處有期徒刑捌年。扣案如附表一編號1
之(1)、編號2 所示毒品沒收銷燬之，附表一編號1 之(2)、編號3
所示毒品及附表一編號4 至編號12所示物品均沒收。
    事  實
一、乙○○基於販賣第二級、第三級、第四級毒品之故意，於民
    國96年1 月上旬某日，在臺北縣中和市五權公園，向某真實
    姓名年籍不詳、綽號「小兔」之成年女子，以每顆新臺幣（
    下同）210 元至220 元不等之價格，販入第二級毒品甲基安
    非他命、MDMA、MDA （其中部分成分混合，或另含有第二級
    毒品Phencyclidine 、PMA 、N,N-Dimethylamphetamineui
    、第三級毒品K 他命、PMMA、3C-B、第四級毒品Diazepam之
    成分）、第三級毒品K 他命、Nimetazepam （其中部分成分
    混合，或另含第三級毒品PMMA 、Nimetazepam、第四級毒品
    Nitrazepam一粒眠之成分）3174顆，及以每公克650 元之價
    格販入第三級毒品K 他命12大包（淨重283.2 公克）後，以
    每顆250 元至300 元不等，每公克700 元至900 元不等之價
    格，伺機出售予不特定人。嗣有甲○○經由某真實姓名年籍
    不詳、綽號「小白」之友人介紹得知上情，於同年月13日晚
    間10時32分許，以0000000000門號行動電話向乙○○購買K
    他命，乙○○即依約於同日晚間11時15分許，駕駛車牌號碼
    7D-7453 號自用小客車至臺北縣中和市○○路100 號前，待
    甲○○上車後，交付K 他命1 包（含袋重0.95公克），並收
    取900 元之對價，旋為跟監警員查獲，當場扣得成分混合之
    第二、三、四級毒品27顆、第三級毒品K 他命2 包（其中1
    包內有4 小包，為乙○○所持有，另1 包為甲○○持有），
    復經乙○○帶同警員前往臺北縣中和市○○街71巷5 之1 號
    住處，自行提出附表一所示其餘物品扣案。
二、案經行政院海岸巡防署海岸巡防總局北部地區巡防局移送臺
    灣板橋地方法院檢察署檢察官偵查起訴。
    理  由
壹、按被告以外之人於審判外之言詞或書面陳述，除法律有規定
    者外，不得作為證據，刑事訴訟法第159 條第1 項定有明文
    。而被告以外之人於審判外之陳述，經當事人於審判程序同
    意作為證據，法院審酌該言詞陳述或書面陳述作成時之情況
    ，認為適當者，得為證據，為同法第159 條之5 第1 項所明
    定。經查：證人甲○○於偵查中具結向檢察官所為陳述，雖
    係本案被告乙○○以外之人於審判外之陳述，惟被告及辯護
    人於本院審判程序同意作為證據（見本院96年5 月24日審判
    筆錄），本院審酌其言詞陳述之情況，認為適當，應認有證
    據能力。
貳、認定犯罪事實之證據及理由
一、訊據被告矢口否認有何販賣第二、三、四級毒品之犯行，辯
    稱：甲○○係綽號「小白」之友人介紹前來，被告見甲○○
    心情不佳，即無償提供K 他命與之共同施用，惟甲○○詢價
    後，執意付款，被告並無販賣之意；至被告住處查獲之毒品
    ，乃「小兔」於96年1 月6 日向被告借款6 萬元時，留供擔
    保；被告為警查獲後，因一夜未眠，過於緊張、害怕，而胡
    亂陳述，所為自白與事實不符云云。經查：
  (一)被告於96年1 月上旬某日，在臺北縣中和市五權公園，向某
    綽號「小兔」之成年女子，以每顆210 元至220 元不等之價
    格，販入單一或混合第二級毒品甲基安非他命、MDMA、MDA
    、Phencyclidine 、PMA 、N,N-Dimethylamphetamineui 、
    第三級毒品K 他命、Nimetazepam 、PMMA、Nimetazepam 、
    3C-B、第四級毒品Diazepam、Nitrazepam（俗稱一粒眠）等
    成分之毒品3174顆，及以每公克650 元之價格販入第三級毒
    品K 他命12包（淨重283.2 公克）後，以每顆250 元至300
    元不等，每公克700 元至900 元不等之價格，伺機售予不特
    定人之事實，業據被告於警詢、檢察官及本院訊問時坦承不
    諱，並有附表一編號1 至編號12所示物品扣案可資佐證。而
    前述扣案如附表一編號1 所示錠狀毒品經隨機取樣120 顆，
    與編號2 所示粉狀毒品經以氣相層析質譜儀（GC/MS） 法鑑
    驗結果，含第二級毒品甲基安非他命、MDMA、MDA 及第三級
    毒品K 他命、Nimetazepam 成分，其中部分另混合有第二級
    毒品Phencyclidine 、PMA 、N,N-Dimethylamphetamineui
    、第三級毒品K 他命、PMMA、3C-B、Nimetazepam 、第四級
    毒品Diazepam、Nitrazepam等成分（詳如附表二所示），有
    行政院衛生署管制藥品管理局96年1 月31日管檢字第096000
    0628號鑑定書附卷足稽。另附表一編號3 之毒品經以氣相層
    析質譜分析法、核磁共振分析法鑑定結果，均含第三級毒品
    K 他命成分，原淨重283.2 公克，經取樣1.15公克鑑驗用罄
    ，驗餘淨重282.05公克，亦有內政部警政署刑事警察局96年
    2 月9 日刑鑑字第0960008367號鑑定書1 件存卷為憑，俱徵
    被告前揭不利於己之自白與事實相符。
  (二)被告於本院審理時翻異其詞，而於準備程序中先稱：「我當
    時很緊張，所以我當時講的與事實不符，且我已經一個晚上
    沒有睡覺，所以當時我亂答，因為我很害怕。」等語（見本
    院96年4 月9 日準備程序筆錄）；惟被告於96年1 月13日為
    警查獲後，即拒絕夜間訊問，延至翌日上午8 時10分許，始
    由臺北縣機動查緝隊瑞濱隊部查緝員詢問製作筆錄，有夜間
    同意或不同意訊問切結書1 件在卷可供參憑，承辦警員已依
    被告意願停止詢問令其休息，足供被告平復情緒，以備日間
    應詢，且被告既在緊張情緒下接受詢問，當有相當之自我防
    衛意識，理應更為慎重，何有胡亂陳述，漠視個人權利之可
    能。果被告於本院審理時即改稱：「我在警詢有承認，是因
    為警察跟我說甲○○已經承認跟我買，我就順著他的話講，
    警察說會幫我求情，我才會承認。」等語（見本院96年8 月
    2 日審判筆錄）；然被告係於96年1 月14日上午8 時10分許
    起至9 時許止，在臺北縣機動查緝隊瑞濱隊部製作筆錄，甲○○則係在其筆錄製作完成後之同日上午9 時30分許接受詢
    問，此觀卷附偵訊筆錄之記載即明，被告何得依其陳述應詢
    。且被告於96年1 月14日警詢及檢察官訊問時，就扣案毒品
    來源、販賣毒品動機、時間、銷售方式、買賣金額等細節始
    末，言無不盡，凡此均與甲○○陳述內容無關，甚於檢察官
    言及扣案MDMA數量達2666顆時，當即糾正謂：「MDMA沒有那
    麼多顆，有綠色1800顆，黃色是搖頭丸100 多顆。」等語（
    見臺灣板橋地方法院檢察署96年度偵字第2471號偵查卷宗第
    63頁），若非親身經歷之事實，何能為此詳實之陳述。況被
    告於警詢時曾稱：「（問：以上所言是否屬實？）屬實，很
    後悔犯下這個錯誤，希望檢察官可以給我一次機會，我願意
    配合檢調單位的調查，懇求檢察官能夠給我一次重新做人的
    機會。」等語（見前揭偵查卷宗第35頁），態度懇切，而無
    矯作之情，應非受人指導所為。再者，被告經移送臺灣板橋
    地方法院檢察署檢察官訊問時供稱：「…編號1 、2 、3 我
    買進每顆210 元至220 元，編號5 是搖頭丸的粉末，編號6
    、7 是搖頭丸，每顆是210 至220 元。」、「（問：為何買
    這麼多搖頭丸進來，是否要賣？）我自己要用，有些是自己
    用，有些是要賣，我從去年8 月才開始賣，賣了多少顆我不
    記得，我每顆賣250 元至300 元，一粒眠幾乎是送。」等語
    （見前揭偵查卷宗第63頁）後，即遭內勤檢察官聲請羈押，
    倘被告係因警員聲稱將代為求情而為不利於己之自白，經聲
    請羈押後，當察覺遭人誤導，何有於本院依檢察官之聲請為
    訊問時仍供承：「我確實有賣搖頭丸、K 他命，搖頭丸…一
    顆賣250 元至300 元不等，我是以每顆210 元、220 元買進
    …，是朋友介紹買主，買主我都不認識，販賣K 他命的時間
    也跟搖頭丸一樣，1 公克賣700 元至900 元，我是每公克買
    進650 元…。」、「要買的人打電話來，我就跟他約地點，
    大部分都是在臺北縣地區。」等語（見本院96年度聲羈字第
    56號刑事卷宗第4 頁），而為相同之供述，益徵被告前揭不
    利於己之自白，確係依所經歷之事實自由陳述，非受他人指
    導所為。被告於本院審理時否認上情，辯稱：警員在其住處
    查扣之毒品，均為「小兔」借款質押之物云云，無非卸責之
    詞，不足採信。被告向綽號「小兔」之成年女子販入附表一
    編號1 至3 所示第二、三、四級毒品後，伺機出售賺取價差
    而為營利之行為，應堪認定。
  (三)次以，甲○○經由某真實姓名年籍不詳、綽號「小白」之友
    人介紹，得知被告販賣毒品之訊息，而於96年1 月13日晚間
    10時32分許，以門號0000000000號行動電話向被告購買K 他
    命，被告即於同日晚間11時15分許，駕駛車牌號碼7D-7453
    號自用小客車至臺北縣中和市○○路100 號前，在其車內交
    付K 他命1 包（含袋重0.95公克），並收取900 元對價之事
    實，亦據被告於警詢及檢察官訊問時供承在卷，並經證人甲○○於檢察官訊問時具結證稱：「（問：96年1 月13日23時
    15分，在中和市○○路100 號門前，你進入車號7D-7454 號
    內做何事？）我是進入車子與乙○○要買K 他命，這是我第
    一次要跟他買，他毒品有交給我，我未出車子就被抓。」、
    「（提示通訊監聽譯文問：之前有無跟他提到要買一件褲子
    ？）有，就是跟他約好要買K 他命，1 包900 元，查獲時我
    有把900 元給他。」等語（見臺灣板橋地方法院檢察署96年
    度偵字第2471號偵查卷宗），及於本院審理時結證稱：「（
    問：電話中你和被告說什麼？）我是想跟被告買K 他命，被
    告問我怎麼知道他的電話，我說我是『小白』的朋友，被告
    沒有說什麼，只說見面再說。」、「（問：你在見面之前已
    經向被告問過價錢？）是。」、「因為我上車時，我有問他
    像這樣大概是多少錢，就是他去跟人家拿多少錢，乙○○說
    他是跟人家拿900 元，我才知道是900 元。」等語（見本院
    96年5 月24日審判筆錄），且有扣案經鑑定其成分之K 他命
    1 包（含袋重0.95公克），及通訊監聽譯文1 件在卷足佐，
    堪認被告確於96年1 月13日晚間10時32分許接獲甲○○來電
    詢價購買K 他命，並與之相約在臺北縣中和市○○路100 號
    前，以900 元之對價，出售K 他命1 包（含袋重0.95公克）
    予甲○○。被告辯稱：伊見甲○○心情不佳，表示願無償提
    供K 他命，惟甲○○認為不妥，經詢問買進之價格為每公克
    900 元後，執意付款云云，甲○○於本院審理時則證稱：「
    …我想要買K 他命，他（即被告）說他沒有要賣，我就問如
    何才能拿到K 他命，他說他要去問人家，我說我現在想要怎
    麼辦，他說他身上有，要不要一起用，我說我不好意思要他
    給我，他就拿1 包K 他命，我問他是不是跟人家買的，他說
    是，我問他買多少錢，他說跟人家以900 元買的，因為我與
    被告不認識，我說我是『小白』的朋友，我不好意思給他請
    ，就拿900 元給他…。」等語（見本院前揭審判筆錄）。依
    證人甲○○所述情節，被告於甲○○詢價時，並未表明以每
    公克650 元購得K 他命之事實，而告以原定銷售價格之900
    元，其意仍在賺取價差，縱於交涉期間曾有無償提供K 他命
    之議，亦無解於被告終以900 元之價格出售0.95公克（含袋
    重）之K 他命1 包予甲○○，而為販賣毒品之行為甚明。
  (四)綜上所述，被告販賣第二、三、四級毒品之事證明確，堪予
    認定。至辯護人聲請依0000000000號行動電話門號查詢、確
    認「小兔」之真實身分以利傳喚為證據方法，俾依毒品危害
    防制條例第17條規定減輕被告刑責；惟按當事人、代理人、
    辯護人或輔佐人聲請傳喚證人，應以書狀具體記載證人之姓
    名、性別、住居所及預期詰問所需時間，此據刑事訴訟法第
    163 條之1 第1 項第2 款規定甚明。被告所稱綽號「小兔」
    之人，其真實姓名、年籍均不詳，是否以本人名義申辦前述
    門號使用，無從確認，且被告於檢察官訊問時即供稱：「（
    問：綽號『小兔』者年籍資料為何？）完全不清楚，只知道
    她叫『小兔』。」、「一個叫『小兔』，都是她打電話給我
    ，她手機常換。」等語（見臺灣板橋地方法院檢察署96年度
    偵字第2471號偵查卷宗第64頁），辯護人聲請傳喚之證人，
    並未具體特定。況法院職司審判，無從實行犯罪偵查，使被
    告所供毒品來源破獲之權責，辯護人此部分調查證據之聲請
    ，難認有據，併予指明。
二、按甲基安非他命、MDMA、MDA 、Phencyclidine 、PMA 、
    N,N-Dimethylamphetamineui ，K 他命、PMMA、3C-B、Nim-
    etazepam及Diazepam、Nitrazepam分係毒品危害防制條例所
    規定之第二、三、四級毒品，被告販賣之，核係犯同條例第
    4 條第2 項販賣第二級毒品、第3 項販賣第三級毒品、第4
    項販賣第四級毒品罪。被告販賣甲基安非他命、MDMA、MDA
    、Phencyclidine 、PMA 、N,N-Dimethylamphetamineui 、
    前後持有第二級毒品之低度行為，為其販賣之高度行為所吸
    收，不另論罪。被告基於販賣之故意販入前述毒品後，將其
    中1 包K 他命售予甲○○，係接續原先販入之犯意而為，應
    認係基於單一犯意之接續行為，合而論以一罪。又被告基於
    販賣第二、三、四級毒品之故意，向「小兔」同時販入第二
    級毒品甲基安非他命、MDMA、MDA 、Phencyclidine 、PMA
    、N, N-Dimethylamphetamineui、第三級毒品K 他命、PMMA
    、3C-B、Nimetazepam 及第四級毒品Diazepam、Nitrazepam
    ，以一行為觸犯上開三罪，為想像競合犯，應依刑法第55條
    規定，從一重之販賣第二級毒品罪論處。爰審酌毒品危害防
    制條例列管之毒品，危害國人身心健康、社會秩序至鉅，而
    為國法所厲禁，並經政府、媒體、教育機構廣為宣導週知，
    被告誘於金錢利益，恣意販售第二、三、四級毒品，漠視法
    令禁制，應嚴予非難，兼衡其販賣毒品之期間、數量、所獲
    利益，暨被告犯罪後之態度等一切情狀，量處如主文所示之
    刑，以資懲儆。
三、扣案如附表一編號1 之(1)、編號2 所示，均為查獲之毒品，
    除經鑑驗用罄部分外，不問屬於犯人與否，應依毒品危害防
    制條例第18條第1 項前段規定沒收銷燬之。扣案如附表一編
    號12所示現金900 元，係被告販賣毒品所得財物，此據被告
    於檢察官訊問時供承在卷（見臺灣板橋地方法院檢察署96年
    度偵字第2471號偵查卷宗第77頁），並經證人甲○○於檢察
    官訊問時結證屬實（見前揭偵查卷宗第62頁），編號4 至編
    號11所示物品，則係在被告住處查獲之物，徵諸常理並核其
    性質，足認係供被告販賣毒品所用，均應依毒品危害防制條
    例第19條第1 項規定沒收。另附表一編號1 之(2)、編號3 所
    示毒品，核屬違禁物（扣案3174顆毒品其中未經取樣部分，
    無從確認是否含第二級毒品），除經取樣鑑驗用罄部分，失
    其違禁物之性質外，應依刑法第38條第1 項第1 款規定宣告
    沒收。至扣案如附表一編號13至17所示物品，係供施用毒品
    或日常生活使用，與被告販賣毒品之犯行並無關聯性，無從
    併予宣告沒收。
四、公訴意旨另略以：被告基於販賣毒品之故意，販賣第二、三
    、四級毒品予綽號「阿宏」之人（經查為丙○○），因認被
    告涉犯毒品危害防制條例第4 條第2 項、第3 項、第4 項之
    販賣第二、三、四級毒品罪嫌。按犯罪事實應依證據認定之
    ，無證據不得認定犯罪事實；又被告或共犯之自白，不得作
    為有罪判決之唯一證據，仍應調查其他必要之證據，以察其
    是否與事實相符，刑事訴訟法第154 條第2 項、第156 條第
    2 項分別定有明文。公訴人此部分所指，無非係以被告於檢
    察官訊問時之自白及被告與丙○○間之通訊監聽譯文為其論
    據。訊據被告堅詞否認有販賣毒品予丙○○之犯行，辯稱：
    丙○○曾來電索取搖頭丸及K 他命，然伊並未允諾，實際上
    亦未與之交易等語。經查：丙○○於96年1 月13日晚間9 時
    11分許致電被告稱：「要東西。」、「4 件衣服（搖頭丸之
    暗語）、1 克褲子（K 他命之暗語）。」固有卷附通訊監聽
    譯文1 件可稽，惟渠二人於電話中並未言明價金，事後是否
    完成交易，亦未可知，而證人丙○○於本院審理時復具結證
    稱：「如果我沒記錯的話，當天是有朋友要慶生，其實是要
    叫被告一起來，但是大家在開玩笑，我就打電話跟被告要搖
    頭丸、K 他命。」、「（問：被告有無帶K 他命、搖頭丸給
    你？）沒有。」、「（問：這通電話之前、之後，有無跟被
    告拿過K 他命、搖頭丸？）沒有。」等語（見本院96年8 月
    2 日審判筆錄），自不得以被告於檢察官訊問時所為：「（
    問：你是否還有賣給一個叫『阿宏』的人？）有，我賣給『
    阿宏』是700 元。」等空泛之自白為唯一證據，認定被告販
    賣毒品予丙○○。本案復查無其他積極證據足資證明被告確
    有販賣毒品予丙○○之犯行，原應為被告無罪之判決，惟公
    訴人認此部分與前開經起訴論罪之犯罪事實有接續犯之裁判
    上一罪關係，爰不另為無罪之諭知，附此敘明。
據上論斷，應依刑事訴訟法第299 條第1 項前段，毒品危害防制
條例第4 條第2 項、第3 項、第4 項、第18條第1 項前段、第19
條第1 項，刑法第11條、第55條、第38條第1 項第1 款，判決如
主文。
本案經檢察官朱學瑛到庭執行職務。
中　　華　　民　　國　　96　　年　　8 　　月　　23　　日
                        臺灣板橋地方法院刑事第三庭
                            審判長法　官  張正亞
                                  法　官  蕭胤瑮
                                  法　官  廖怡貞
以上正本證明與原本無異。
如不服本判決，應於判決送達後10日內，向本院提出上訴狀。
                                  書記官  林惠齡
中　　華　　民　　國　　96　　年　　8 　　月　　31　　日
附錄本案論罪科刑法條全文
毒品危害防制條例第4條
製造、運輸、販賣第一級毒品者，處死刑或無期徒刑；處無期徒
刑者，得併科新臺幣1 千萬元以下罰金。
製造、運輸、販賣第二級毒品者，處無期徒刑或7 年以上有期徒
刑，得併科新臺幣7 百萬元以下罰金。
製造、運輸、販賣第三級毒品者，處5 年以上有期徒刑，得併科
新臺幣5 百萬元以下罰金。
製造、運輸、販賣第四級毒品者，處3 年以上10年以下有期徒刑
，得併科新臺幣3 百萬元以下罰金。
製造、運輸、販賣專供製造或施用毒品之器具者，處1 年以上7
年以下有期徒刑，得併科新臺幣1 百萬元以下罰金。
前五項之未遂犯罰之。
附表一
┌──┬──────────────┬────────┐
│編號│扣案物品                    │數量            │
├──┼──────────────┼────────┤
│1   │(1)第二、三、四級毒品96顆    │共3174顆（除附表│
│    │(2)第三、四級毒品3078顆      │二所示鑑驗用罄部│
│    │                            │分，失其違禁物之│
│    │                            │性質，毋庸宣告沒│
│    │                            │收。）          │
├──┼──────────────┼────────┤
│2   │第二、三級毒品              │2 包（除附表二所│
│    │                            │示鑑驗用罄部分，│
│    │                            │失其違禁物之性質│
│    │                            │，毋庸宣告沒收。│
│    │                            │）              │
├──┼──────────────┼────────┤
│3   │第三級毒品K他命             │12包（除經取樣  │
│    │                            │1.15公克鑑驗用罄│
│    │                            │部分，失其違禁物│
│    │                            │之性質，毋庸宣告│
│    │                            │沒收。）        │
├──┼──────────────┼────────┤
│4   │電子磅秤                    │1 台            │
├──┼──────────────┼────────┤
│5   │分裝袋                      │8 包            │
├──┼──────────────┼────────┤
│6   │裝毒品之包包                │1 只            │
├──┼──────────────┼────────┤
│7   │裝毒品之繡花袋              │5 只            │
├──┼──────────────┼────────┤
│8   │分裝杓                      │2 枝            │
├──┼──────────────┼────────┤
│9   │分裝空罐                    │2 只            │
├──┼──────────────┼────────┤
│10  │裝毒品之紙盒                │1 個            │
├──┼──────────────┼────────┤
│11  │裝毒品之紙袋                │1 只            │
├──┼──────────────┼────────┤
│12  │現金                        │新臺幣900 元    │
├──┼──────────────┼────────┤
│13  │吸食器                      │8 組            │
├──┼──────────────┼────────┤
│14  │裝吸食器之塑膠盒            │1 個            │
├──┼──────────────┼────────┤
│15  │行動電話                    │5 具（含SIM卡4枚│
│    │                            │）              │
├──┼──────────────┼────────┤
│16  │現金                        │新臺幣3500元    │
├──┼──────────────┼────────┤
│17  │剪刀                        │1 枝            │
└──┴──────────────┴────────┘
附表二
┌──┬──────────────────┬────┐
│採樣│成  分                              │備註    │
│數量│                                    │        │
├──┼──────────────────┼────┤
│6 顆│第二級毒品MDA                       │因鑑驗用│
│　　├──────────────────┤罄1 顆，│
│　　│第三級毒品Ketamine、PMMA            │餘5 顆。│
├──┼──────────────────┼────┤
│6 顆│第二級毒品MDA 、Phencyclidine 、MDMA│因鑑驗用│
│    │                                    │罄1 顆，│
│    │                                    │餘5 顆。│
├──┼──────────────────┼────┤
│6 顆│第二級毒品MDMA                      │因鑑驗用│
│    │                                    │罄1 顆，│
│    │                                    │餘5 顆。│
├──┼──────────────────┼────┤
│5 顆│第三級毒品Nimetazepam               │因鑑驗用│
│    │                                    │罄1 顆，│
│    │                                    │餘4 顆。│
├──┼──────────────────┼────┤
│5 顆│第三級毒品Nimetazepam               │因鑑驗用│
│　　├──────────────────┤罄1 顆，│
│　　│第四級毒品Nitrazepam                │餘4 顆。│
├──┼──────────────────┼────┤
│5 顆│第二級毒品MDMA                      │因鑑驗用│
│    │                                    │罄1 顆，│
│    │                                    │餘4 顆。│
├──┼──────────────────┼────┤
│5 顆│第三級毒品Ketamine、PMMA            │因鑑驗用│
│    │                                    │罄1 顆，│
│    │                                    │餘4 顆。│
├──┼──────────────────┼────┤
│5 顆│第二級毒品MDMA                      │因鑑驗用│
│    │                                    │罄1 顆，│
│    │                                    │餘4 顆。│
├──┼──────────────────┼────┤
│5 顆│第二級毒品MDA、MDMA                 │因鑑驗用│
│　　├──────────────────┤罄1 顆，│
│　　│第三級毒品Ketamine                  │餘4 顆。│
├──┼──────────────────┼────┤
│5 顆│第二級毒品MDMA、Methamphetamine     │因鑑驗用│
│　　├──────────────────┤罄1 顆，│
│　　│第三級毒品Ketamine                  │餘4 顆。│
├──┼──────────────────┼────┤
│4 顆│第二級毒品MDA                       │因鑑驗用│
│    │                                    │罄1 顆，│
│    │                                    │餘3 顆。│
├──┼──────────────────┼────┤
│4 顆│第二級毒品MDA                       │因鑑驗用│
│　　├──────────────────┤罄1 顆，│
│　　│第三級毒品Ketamine                  │餘3 顆。│
├──┼──────────────────┼────┤
│4 顆│第二級毒品MDA                       │因鑑驗用│
│    │                                    │罄1 顆，│
│    │                                    │餘3 顆。│
├──┼──────────────────┼────┤
│4 顆│第二級毒品MDA、Phencyclidine        │因鑑驗用│
│　　├──────────────────┤罄1 顆，│
│　　│第三級毒品Ketamine、PMMA            │餘3 顆。│
├──┼──────────────────┼────┤
│4 顆│第三級毒品Ketamine                  │因鑑驗用│
│    │                                    │罄1 顆，│
│    │                                    │餘3 顆。│
├──┼──────────────────┼────┤
│4 顆│第二級毒品MDMA、MDA 、Phencyclidine │因鑑驗用│
│    │、PMA                               │罄1 顆，│
│　　├──────────────────┤餘3 顆。│
│　　│第三級毒品Ketamine、PMMA            │        │
├──┼──────────────────┼────┤
│4 顆│第三級毒品Nimetazepam、Ketamine     │因鑑驗用│
│    │                                    │罄1 顆，│
│    │                                    │餘3 顆。│
├──┼──────────────────┼────┤
│3 顆│第二級毒品MDMA、MDA 、Phencyclidine │因鑑驗用│
│    │、PMA                               │罄1 顆，│
│　　├──────────────────┤餘2 顆。│
│　　│第三級毒品Ketamine、PMMA            │        │
├──┼──────────────────┼────┤
│3 顆│第二級毒品MDA                       │因鑑驗用│
│　　├──────────────────┤罄1 顆，│
│　　│第三級毒品Ketamine                  │餘2 顆。│
├──┼──────────────────┼────┤
│3 顆│第二級毒品Methamphetamine           │因鑑驗用│
│　　├──────────────────┤罄1 顆，│
│　　│第三級毒品PMMA                      │餘2 顆。│
├──┼──────────────────┼────┤
│2 顆│第二級毒品MDMA、Methamphetamine     │因鑑驗用│
│    │                                    │罄1 顆，│
│    │                                    │餘1 顆。│
├──┼──────────────────┼────┤
│2 顆│第二級毒品MDMA                      │因鑑驗用│
│　　├──────────────────┤罄1 顆，│
│　　│第三級毒品Ketamine                  │餘1 顆。│
├──┼──────────────────┼────┤
│2 顆│第二級毒品MDMA、MDA 、Phencyclidine │因鑑驗用│
│    │                                    │罄1 顆，│
│　　├──────────────────┤餘1 顆。│
│　　│第三級毒品Ketamine、PMMA            │        │
├──┼──────────────────┼────┤
│2 顆│第二級毒品MDMA、MDA                 │因鑑驗用│
│　　├──────────────────┤罄1 顆，│
│　　│第三級毒品Ketamine、PMMA            │餘1 顆。│
├──┼──────────────────┼────┤
│2 顆│第二級毒品MDA                       │因鑑驗用│
│　　├──────────────────┤罄1 顆，│
│　　│第三級毒品Ketamine                  │餘1 顆。│
├──┼──────────────────┼────┤
│2 顆│第二級毒品Methamphetamine、MDMA     │因鑑驗用│
│　　├──────────────────┤罄1 顆，│
│　　│第三級毒品Ketamine、PMMA            │餘1 顆。│
├──┼──────────────────┼────┤
│1 顆│第二級毒品Methamphetamine、MDMA     │鑑驗後餘│
│　　├──────────────────┤碎錠    │
│　　│第三級毒品Ketamine                  │        │
├──┼──────────────────┼────┤
│1 顆│第二級毒品MDA、Phencyclidine        │鑑驗後餘│
│　　├──────────────────┤碎錠    │
│　　│第三級毒品Ketamine                  │        │
├──┼──────────────────┼────┤
│1 顆│第二級毒品MDMA、Methamphetamine     │鑑驗後餘│
│    │                                    │碎錠    │
├──┼──────────────────┼────┤
│1 顆│第二級毒品MDMA、Methamphetamine     │鑑驗後餘│
│　　├──────────────────┤碎錠    │
│　　│第三級毒品Ketamine                  │        │
├──┼──────────────────┼────┤
│1 顆│第二級毒品MDMA、Methamphetamine、   │鑑驗後餘│
│    │N,N-Dimethylamphetamineui           │碎錠    │
│　　├──────────────────┤        │
│　　│第三級毒品Ketamine                  │        │
├──┼──────────────────┼────┤
│1 顆│第二級毒品MDMA                      │鑑驗後餘│
│　　├──────────────────┤碎錠    │
│　　│第三級毒品2C-B                      │        │
├──┼──────────────────┼────┤
│1 顆│第二級毒品MDMA                      │鑑驗後餘│
│　　├──────────────────┤碎錠    │
│　　│第三級毒品Ketamine                  │        │
├──┼──────────────────┼────┤
│1 顆│第二級毒品MDA、MDMA                 │鑑驗後餘│
│　　├──────────────────┤碎錠    │
│　　│第三級毒品PMMA、Ketamine            │        │
├──┼──────────────────┼────┤
│1 顆│第二級毒品MDMA、Methamphetamine     │鑑驗後餘│
│　　├──────────────────┤碎錠    │
│　　│第三級毒品Ketamine                  │        │
├──┼──────────────────┼────┤
│1 顆│第二級毒品MDA、MDMA、Methamphetamine│鑑驗後餘│
│    │、Phencyclidine                     │碎錠    │
│　　├──────────────────┤        │
│　　│第三級毒品Ketamine                  │        │
├──┼──────────────────┼────┤
│1 顆│第二級毒品MDMA、Methamphetamine     │鑑驗後餘│
│　　├──────────────────┤碎錠    │
│　　│第三級毒品Ketamine                  │        │
│　　├──────────────────┤        │
│　　│第四級毒品Diazepam                  │        │
├──┼──────────────────┼────┤
│1 顆│第二級毒品MDMA、Methamphetamine     │鑑驗後餘│
│    │                                    │碎錠    │
├──┼──────────────────┼────┤
│1 顆│第二級毒品MDMA、Methamphetamine     │鑑驗後餘│
│　　├──────────────────┤碎錠    │
│　　│第三級毒品Ketamine、PMMA            │        │
├──┼──────────────────┼────┤
│1 顆│第二級毒品MDMA、Methamphetamine     │鑑驗後餘│
│　　├──────────────────┤碎錠    │
│　　│第三級毒品Ketamine、PMMA            │        │
├──┼──────────────────┼────┤
│1 顆│第三級毒品Ketamine                  │鑑驗後餘│
│　　├──────────────────┤碎錠    │
│　　│第四級毒品Nitrazepam                │        │
├──┼──────────────────┼────┤
│1 顆│第二級毒品MDMA                      │鑑驗後餘│
│　　├──────────────────┤碎錠    │
│　　│第三級毒品Ketamine                  │        │
├──┼──────────────────┼────┤
│1 顆│第二級毒品MDMA、Methamphetamine     │鑑驗後餘│
│    │                                    │碎錠    │
├──┼──────────────────┼────┤
│1 顆│第二級毒品MDMA                      │鑑驗後餘│
│　　├──────────────────┤碎錠    │
│　　│第三級毒品Ketamine、2C-B            │        │
├──┼──────────────────┼────┤
│附表│第二級毒品MDMA                      │驗餘毛重│
│一編├──────────────────┤1.454 公│
│號2 │第三級毒品Ketamine                  │克      │
│所示│                                    │        │
│粉末│                                    │        │
│2 包│                                    │        │
└──┴──────────────────┴────┘
